臺灣臺北地方法院民事判決　九十年度重訴字第二六九六號
　　原　　　告　台灣中小企業銀行股份有限公司
　　法定代理人　王榮周
　　訴訟代理人　廖正達
　　被　　　告　乙○○
　　　　　　　　甲○○
右當事人間請求給付借款事件，本院判決如左：
    主    文
被告應連帶給付原告新台幣貳仟肆佰柒拾陸萬貳仟玖佰拾柒元及美金柒萬玖仟佰
柒拾柒元貳分，暨如附表一、附表二所示之利息、違約金，其中美金部分得按原告銀
行受領時給付當日牌告美金賣出匯率折算新台幣給付之。
訴訟費用由被告連帶負擔。
本判決於原告以新台幣玖佰壹拾柒萬元供擔保後，得假執行。
    事    實
甲、原告方面：
一、聲明：除假執行擔保金額外，如主文所示。
二、陳述：案外人忠國洋行有限公司於民國八十九年三月四日邀同被告乙○○、甲○
    ○等二人為連帶保證人，與原告訂立國內信用狀融資契約，約定融資額度新台幣
    （下同）壹仟萬元，額度動用期間自八十九年三月四日起至九十年三月四日止，
    逕由案外人忠國洋行有限公司出具開發信用狀申請書等文件申請循環動用，其各
    筆即期信用狀下所墊付之匯票款，得由案外人忠國洋行有限公司出具借據申貸短
    期放款逕將該款項抵償之。借款利率依年率百分之八點一六五計付，利息自借款
    日起按月計繳一次，本金則到期一前清償，借款到期或視為全部到期未立即清償
    時，按約定利率計付遲延利息，逾期償還本金、利息或本息，按借款總餘額，自
    應償付日起，逾期清償在六個月以內者，按上開利率百分之十，超過六個月者，
    超過部分按上開利率百分之二十計付違約金，而案外人忠國洋行有限公司乃依據
    上開國內信用狀融資契約委由原告代為開發國內信用狀三紙並於(1)八十九年十月
    二十一日、(2)八十九年十二月一日及(3)八十九年十二月二十九日分別出具借據，
    向原告借款(1)壹佰玖拾肆萬零陸佰貳拾壹元、(2)壹佰玖拾肆萬壹仟零拾元、(3)
    貳佰玖拾壹萬壹仟伍佰肆拾伍元，現上述三筆借款均已到期，案外人忠國洋行有
    限公司並未依約償還，屢經催討，尚欠原告(1)壹佰拾伍萬陸仟肆佰玖拾、(2)壹
    佰拾陸萬伍仟伍佰玖拾伍元、(3)貳佰零肆萬零捌佰伍拾貳元，及如附表一所示
    之利息、違約金。被告乙○○、甲○○暨為連帶保證人依約應負連帶清償之責。
    次查案外人忠國洋行有限公司另於八十九年十月二十四日邀同被告乙○○、甲○
    ○等二人為連帶保證人與原告簽訂週轉金貸款契約，約定借款額度柒佰伍拾萬元
    及壹仟貳佰伍拾萬元，借款動用期間自八十九年十月二十四日起至九十年十月二
    十四日止，自八十九年十二月三十日起至九十年十二月三十日止，逕由案外人忠
    國洋行有限公司出具借據申請循環動用，每筆借款期限最長不得超過六個月，借
    款利率依年率百分之八點一六五計付，利息自借款日起按月計繳一次，本金則到
    期一次清償，借款到期或視為全部到期未立即清償時，按約定利率計付遲延利息
    ，逾期清償在六個月以內者，按上開利率百分之十，超過六個月者，超過部分按
    上開利率百分之二十計付違約金，而案外人忠國洋行有限公司乃依據上開週轉金
    貸款契約分別於八十九年十月二十五日、九十年一月十五日、九十年一月十五日
    、九十年一月十八日、九十年一月三十一日等日期單獨出具借據向原告借款伍佰
    萬元、貳佰伍拾萬元、佰伍拾萬元、伍佰萬元、肆佰萬元共五筆，現上述各筆
    借款皆已到期應即清償所尚滯欠貳仟萬元及如附表一所示之利息、違約金，被告
    乙○○、甲○○既為連帶保證人，依約自應負連帶清償之責。再案外人忠國洋行
    有限公司於八十九年三月八日邀同被告乙○○、甲○○為連帶保證人與原告簽訂
    進口物資融資契約，約定融資額度為美金柒拾萬元，額度動用期間自八十九年三
    月八日起至九十年三月四日止，逕由案外人忠國洋行有限公司出具開發信用狀申
    請書等文件申請循環動用，並以本契約授權原告代為支付每筆信用狀項下之款項
    及對每筆開發信用狀申請書等文件所列之金額與其發生利息及一切費用均承認之
    ，並得以國外代理銀行通知或其他文件為憑證，約定前項各筆融資到期或視為全
    部到期未立即清償時，應按約定利率計付遲延利息，逾期清償在六個月以內者，
    按上開利率百分之十，超過六個月者，超過部分按上開利率百分之二十計付違約
    金，而案外人忠國洋行有限公司乃依據上開進口物資融資契約，分別於八十九年
    十月二十日、九十年一月十七日、九十年一月三十一日等出具開發信用狀申請書
    等文件，委由原告為其簽發國外信用狀並經原告予以融資墊款，現上述融資墊款
    業已到期，案外人忠國洋行有限公司並未依約償還，屢經催討均置之不理，尚欠
    原告美金柒萬玖仟佰柒拾柒元柒角貳分及如附表二所示之利息、違約金，被告
    乙○○、甲○○為連帶保證人，依約自應負連帶清償之責。
三、證據：提出國內信用狀融資契約、借據、週轉金融資契約、進口物資融資契約、
    開發信用狀申請書、進口單據到達通知書、結匯證實書、授信約定書、連線作業
    通用查詢單、催收款項備查卡、轉帳收入傳票、放款轉帳支出傳票、放款利率牌
    告表等件（均影本）為證。
乙、被告方面：
    被告均未於言詞辯論期日到場，亦未提出書狀作何聲明或陳述。
    理    由
甲、程序方面：
    本件被告均未於言詞辯論期日到場，核無民事訴訟法第三百八十六條所列各款情
    形，應依原告之聲請，由其一造辯論而為判決。
乙、實體方面：
一、本件原告主張之事實，已據其提出國內信用狀融資契約、借據、週轉金融資契約
    、進口物資融資契約、開發信用狀申請書、進口單據到達通知書、結匯證實書、
    授信約定書、連線作業通用查詢單、催收款項備查卡、轉帳收入傳票、放款轉帳
    支出傳票、放款利率牌告表等件為證，核屬相符，自堪信為真實。
二、原告依消費借貸及連帶保證契約請求被告連帶給付借款貳仟肆佰柒拾陸萬貳仟玖
    佰拾柒元及美金柒萬玖仟佰柒拾柒元貳分，暨如附表一、附表二所示之利息
    、違約金，並就美金部分請求按原告銀行受領時給付當日牌告美金賣出匯率折算
    新台幣給付之為有理由，應予准許。
丙、假執行之宣告：
    原告陳明願供擔保，請求宣告假執行，核無不合，茲酌定擔保金額，予以准許。
結論：本件原告之訴為有理由，依民事訴訟法第三百八十五條第一項前段、第八十五
條第二項、第三百九十條第二項，判決如主文。
中　　　華　　　民　　　國　　九十一　　年　　　三　　　月　　 十二 　　日
                                  民事第四庭法      官　蔡政哲
右為正本係照原本作成
如對本判決上訴，須於判決送達後廿日內向本院提出上訴狀
中　　　華　　　民　　　國　　九十一　　年　　　三　　　月　　 十四 　　日
　　　　　　　　　　　　　　　　　　　　　　法院書記官　官碧玲
